臺灣臺東地方法院刑事判決　　　　　　　96年度交易字第31號
公　訴　人　臺灣臺東地方法院檢察署檢察官
被　　　告　甲○○
上列被告因過失致人於死等案件，經檢察官提起公訴（96年度偵
字第1279號），被告於本院審判程序進行中就被訴事實為有罪之
陳述，經本院裁定進行簡式審判程序，判決如下：
    主  文
甲○○服用酒類，不能安全駕駛動力交通工具而駕駛，處有期徒
刑參月，減為有期徒刑壹月又拾伍日；又過失致人於死，處有期
徒刑壹年，減為有期徒刑陸月。應執行有期徒刑柒月。
    事  實
一、甲○○於民國96年2月10日晚間10時許，在其經營位在臺東
    縣池上鄉○○○路15號之小吃店飲用米酒及高梁酒，至翌日
    凌晨零時許結束，明知酒後駕車會有反應不靈敏，以致無法
    安全駕駛之情況，仍於96年2月11日上午6時30分許，駕駛車
    牌號碼6990-EV號自小客貨車外出，沿臺東縣池上鄉○○○
    路由東往西方向行駛，嗣於同日上午6時45分許，行經臺東
    縣池上鄉○○○路與中華路交岔口時，本應注意汽車在劃有
    分向限制線之路段，不得駛入來車之車道內，汽車行駛時，
    駕駛人應注意車前狀況，並隨時採取必要之安全措施，而當
    時天候陰、日間自然光線、路面乾燥無缺陷、無障礙物、視
    距良好，並無不能注意之特別情事，竟疏未注意車前狀況，
    復因酒醉意識不清，駕車跨越中心分向線，侵入來車車道，
    適尹中生騎乘腳踏車沿臺東縣池上鄉○○路由南往北行駛，
    行經該交岔路口，欲右轉進入中西三路，二車相撞，致尹中
    生人車倒地，受有頭部外傷合併顱內出血之傷害，經送往財
    團法人佛教慈濟綜合醫院急救後，仍於同日上午10時20分許
    宣告不治死亡，而甲○○經警於同日上午7時27分許測得呼
    氣中所含之酒精濃度為每公升1.65毫克，始查獲上情。
二、案經臺灣臺東地方法院檢察署檢察官相驗後自動檢舉偵查起
    訴。
    理  由
一、本件被告甲○○所犯係死刑、無期徒刑、最輕本刑為3年以
    上有期徒刑以外之罪，其於審判程序中就被訴事實為有罪之
    陳述，經告知簡式審判程序之旨，並聽取公訴人及被告之意
    見後，本院認為適宜而依刑事訴訟法第273條之1第1項規定
    ，裁定進行簡式審判程序，合先敘明。
二、上揭事實，業據被告甲○○於警詢、偵查及審理時均坦承不
    諱，並有道路交通事故現場圖1紙、道路交通事故調查報告
    表(一)、(二)各1紙、臺東縣警察局關山分局道路交通事故照片
    14幀、當事人酒精測定紀錄表1紙、財團法人佛教慈濟綜合
    醫院診斷證明書1紙、臺灣臺東地方法院檢察署勘（相）驗
    筆錄1份、臺灣臺東地方法院檢察署驗斷書1份、臺灣臺東地
    方法院檢察署法醫驗斷書1份、相驗屍體證明書1紙、相驗照
    片8幀、肇事車輛照片7幀、被害人騎乘車輛照片4幀等附卷
    可稽。按汽車行駛時，駕駛人應注意車前狀況，並隨時採取
    必要之安全措施；汽車在劃有分向限制線之路段，不得駛入
    來車之車道內；汽車駕駛人飲用酒類或其他類似物後其吐氣
    所含酒精濃度超過每公升0.25毫克以上者，不得駕車，道路
    交通安全規則第94條第3項、第97條第1項第2款、第114條第
    2款分別定有明文。本案被告駕車自應注意遵守上述道路交
    通安全規定，且依卷附道路交通事故調查報告表所載，當時
    天候陰、日間自然光線、路面乾燥無缺陷、無障礙物、視距
    良好，並無不能注意之情事，竟飲用酒類後駕車未注意車前
    狀況且侵入來車車道，致生本件交通事故，其有過失極為明
    確，臺灣省花東區車輛行車事故鑑定委員會亦同此見解，有
    該委員會96年5月18日花東鑑字第0966100886號函附之鑑定
    意見書可憑，又被害人因本件車禍致顱內出血而不治死亡，
    是被告之過失行為與被害人之死亡結果間，具有相當因果關
    係。本件事證明確，被告犯行洵堪認定，應予依法論科。
三、核被告甲○○所為，係犯刑法第185條之3之服用酒類致不能
    安全駕駛動力交通工具罪、同法第276條第1項之過失致人於
    死罪。被告於肇事後經警測得其呼氣中所含之酒精濃度為每
    公升1.65毫克，酒醉駕車因而致人於死，依法應負刑事責任
    ，應依道路交通管理處罰條例第86條第1項規定就過失致人
    於死罪部分加重其刑。又被告所犯上開2罪，其犯意各別，
    罪質互殊，應予分論併罰。爰審酌被告經營餐飲店因應酬需
    要與顧客飲酒，明知酒精成分對人之意識能力具不良影響，
    酒後駕駛對一般往來之公眾及駕駛人自身皆有高度危險性，
    竟執意酒後駕車，嚴重違反交通安全規則，致肇事造成被害
    人死亡，為本件車禍肇事原因，過失程度非輕，雖已給付被
    害人家屬喪葬費用新臺幣30萬元，惟未能與被害人家屬達成
    和解，另念其犯後尚能坦承犯行等一切情狀，量處如主文所
    示之刑。查本件被告犯罪時間在96年4月24日以前，且非中
    華民國96年罪犯減刑條例第3條第1項所定不予減刑之罪，則
    依該條例第2條第1項第3款、第7條、第10條第1項之減刑規
    定，應減其宣告刑二分之一，並定其應執行之刑。
據上論斷，依刑事訴訟法第273條之1第1項、第299條第1項前段
，道路交通管理處罰條例第86條第1項，刑法第185條之3、第276
條第1項、第51條第5款，刑法施行法第1之1條第1項、第2項，中
華民國九十六年罪犯減刑條例第2條第1項第3款、第7條、第10條
第1項，判決如主文。
本案經檢察官乙○○到庭執行職務
中　　華　　民　　國　　96　　年　　8 　　月　　9 　　日
                  交通法庭    法  官  徐淑芬
以上正本證明與原本無異。
如不服本判決應於收受本判決後10日內向本院提出上訴書狀；上
訴書狀應敘述具體理由。未敘述上訴理由者，應於上訴期間屆滿
後20日內向本院補提理由書狀（均須按他造當事人之人數附繕本
）。「切勿逕送上級法院」。
告訴人或被害人對於本判決如有不服，請書具不服之理由狀，請
求檢察官上訴者，其上訴期間之計算係以檢察官收受判決正本之
日期為準。
                              書記官  王希文
中　　華　　民　　國　　96　　年　　8 　　月　　9 　　日
附錄論罪科刑法條：
中華民國刑法第185條之3：
服用毒品、麻醉藥品、酒類或其他相類之物，不能安全駕駛動力
交通工具而駕駛者，處1年以下有期徒刑、拘役或3萬元以下罰金
。
中華民國刑法第276條第1項：
因過失致人於死者，處2年以下有期徒刑、拘役或2千元以下罰金
。
從事業務之人，因業務上之過失犯前項之罪者，處5年以下有期
徒刑或拘役，得併科3千元以下罰金。
